臺灣桃園地方法院刑事判決　　　　　　 100年度易緝字第50號
公　訴　人　臺灣桃園地方法院檢察署檢察官
被　　　告　陳文平
上列被告因恐嚇案件，經檢察官提起公訴（98年度偵字第7867號
），本院判決如下︰
    主  文
陳文平以加害生命、身體之事，恐嚇他人致生危害於安全，處拘
役肆拾日，如易科罰金，以新臺幣壹仟元折算壹日。
    事  實
一、陳文平因不滿馬志明與其前女友葉瑞蘭交往，竟基於恐嚇之
    單一犯意，接續為下列犯行：於民國97年12月31日下午接近
    下班時間（起訴書誤載為97年12月31日前數日），陳文平撥
    打電話予葉瑞蘭，告知「出門小心點，要綁走並作掉馬志明
    」，經葉瑞蘭轉告馬志明，使馬志明心生畏懼，致生危害於
    其安全；陳文平承前開之恐嚇犯意，接續於同日（即97年12
    月31日）下午4 時40分許，經友人以自用小客車搭載至桃園
    縣蘆竹鄉○○路819 巷馬志明與葉瑞蘭任職之華通電腦公司
    停車場，陳文平乘坐副駕駛座，見馬志明、葉瑞蘭步行而來
    ，向馬志明恫稱：「你給我小心一點，不要在路上給我堵到
    」，嗣陳文平下車向葉瑞蘭取回物品，臨走前接續向馬志明
    恫稱：「出門給我小心一點」，以此等加害生命、身體之事
    ，恐嚇馬志明，致使馬志明心生畏懼，致生危害於其安全。
二、案經馬志明訴由桃園縣政府警察局蘆竹分局報告臺灣桃園地
    方法院檢察署檢察官偵查起訴。
    理  由
一、證人馬志明、葉瑞蘭於檢察事務官詢問時之證述，雖屬傳聞
    證據，被告於本院準備程序、審理時均不爭執其證據能力（
    見本院卷第7 頁反面），本院審酌上開筆錄作成時，較無人
    情施壓或干擾，亦無不當取供之情形，認為以之作為本案之
    證據亦屬適當，是上開證人於檢察事務官詢問時之證述，依
    刑事訴訟法第159 條之5 第2 項規定，均有證據能力。
二、訊據被告固坦認：其於停車場有對馬志明恫稱：「你出門給
    我小心一點，不要在路上給我堵到」等情，惟矢口否認有透
    過電話恐嚇馬志明之犯行。經查：
  (一)前揭事實，業據被告陳文平於本院審理時坦承確有於停車場
    對馬志明恫稱「出門不要被我堵到」等情不諱（見本院卷第
    32頁），並有證人馬志明於檢察事務官詢問時證述：下班時
    伊跟葉瑞蘭走在一起，被告坐在汽車副駕駛座用很兇口氣對
    伊說「你出門給我小心一點」，後來被告下車跟葉瑞蘭取回
    物品臨走前再跟伊說1 次「你出門給我小心一點」，且該日
    發生恐嚇前，被告打電話給葉瑞蘭說要綁架、殺害伊，葉瑞
    蘭再跟伊說，提醒伊要注意安全等語（見偵卷第24頁），其
    於本院審理時證稱：下班時伊與葉瑞蘭走在大新路上，被告
    與其朋友駕車前來，被告坐在副駕駛座說要對伊不利的話，
    伊當時會感到害怕，葉瑞蘭有轉述被告要對伊安全上不利的
    話，伊當然會要怕，感覺處處要小心等語綦詳（見本院卷第
    29至30頁），且證人葉瑞蘭於檢察事務官詢問時證稱：伊跟
    馬志明一同在華通電腦公司上班，當時剛下班，被告用很兇
    口氣跟馬志明說「你給我小心一點，不要在路上給我堵到」
    ，被告之前在電話裡有跟伊說要把馬志明綁走作掉，所以伊
    很緊張一直跟著馬志明等語（見偵卷第25頁），其於本院審
    理時證稱：被告坐在副駕駛座恐嚇馬志明，恐嚇內容因時間
    太久伊現在忘記了，就是要對馬志明安全上不利，97年12月
    31日當天中午過後接近下班前，被告有打電話到伊手機，在
    電話裡有跟伊說要把馬志明綁走作掉，伊有轉告馬志明，當
    日下班是一起走，怕發生事情等語詳盡（見本院卷第30頁反
    面至31頁）。觀以證人馬志明、葉瑞蘭經隔離訊問後證述之
    情節大致相符，且被告於偵查時供承其與葉瑞蘭並無仇恨等
    語（見偵卷第32頁），證人馬志明、葉瑞蘭自無甘冒偽證、
    誣告罪之刑事處罰而任意虛指遭被告恐嚇情節之可能，足認
    被告係基於恐嚇犯意，於97年12月31日下午接近下班時間，
    先撥打電話予葉瑞蘭，告知「出門小心點，要綁走並作掉馬
    志明」，經葉瑞蘭轉告馬志明，接續於同日下午4 時40分許
    ，被告與友人駕車至華通電腦公司停車場，向馬志明恫稱：
    「你給我小心一點，不要在路上給我堵到」，嗣陳文平下車
    向葉瑞蘭取回物品，臨走前接續恫稱「出門給我小心一點」
    ，以此等加害生命、身體之事，接續恐嚇馬志明，使馬志明
    心生畏懼，致生危害於其安全甚明。另檢察官起訴書所載被
    告以電話恐嚇之時間為97年12月31日前數日，此與證人葉瑞
    蘭於本院審理時證述之內容不符，應予更正。
  (二)被告雖以前詞置辯，惟被告既坦認當日在停車場確實有對馬
    志明恫稱：「出門不要被我堵到」等情，再觀以證人葉瑞蘭
    證述當日因接獲被告於電話中恐嚇要綁走作掉馬志明，經轉
    告馬志明後，2 人下班遂結伴同行，相互照應等情，且97年
    12月31日案發當日晚間5 時許，證人馬志明受恐嚇後，隨即
    至桃園縣政府警察局蘆竹分局大竹派出所報案製作筆錄等各
    節，被告亦不否認對於馬志明與其前女友葉瑞蘭交往而心生
    不滿（見本院卷第32頁），則被告於當日至停車場恐嚇馬志
    明之前，先撥打電話予葉瑞蘭，告知「出門小心點，要綁走
    並作掉馬志明」等情，極為可能。被告空言否認撥打電話恐
    嚇云云，為事後卸責之詞，不足採信。又告訴人、證人之陳
    述有部分前後不符，或相互間有所歧異時，究以何者為可採
    ，法院原得本其自由心證予以斟酌，非謂一有不符或矛盾，
    即應認其全部均為不可採信（最高法院74年台上字第1599號
    判例意旨參照），查本件證人馬志明、葉瑞蘭於本院審理時
    雖對於被告恐嚇之內容多所遺忘，然害怕之情仍溢於言表，
    且以案發時距離本院審理時已相距2 年8 月餘，自難苛求證
    人能鉅細靡遺描述全部內容，自難以此而為有利被告之認定
    。綜上，本件事證明確，被告所辯為卸責之詞，不足採信，
    被告犯行堪以認定。
三、核被告所為，係犯刑法第305 條之恐嚇危害安全罪。被告因
    不滿馬志明與其前女友葉瑞蘭交往，心生不滿先後以撥打電
    話、當面言語惡害之通知，恐嚇馬志明，乃係基於單一恐嚇
    犯意接續之數個動作，時間密接，侵害單一法益，應論以接
    續犯之單純一罪。爰審酌被告因不滿前女友與他人交往，未
    思以平和理性手段解決，竟以言語恐嚇方式，使馬志明心生
    畏懼，其行止著實可議，併考量被告之素行、智識程度、犯
    罪動機、目的、坦承部分犯行之犯後態度等一切情狀，量處
    如主文所示之刑，並諭知易科罰金之折算標準。
據上論斷，應依刑事訴訟法第299 條第1 項前段，刑法第305 條
、第41條第1 項前段，刑法施行法第1 條之1 第1 項、第2 項前
段，判決如主文。
本案經檢察官吳美文到庭執行職務。
中    華    民    國   100    年    8     月    22    日
                  刑事第一庭    法  官  張瓊華
以上正本證明與原本無異。
如不服本判決應於收受判決後10日內向本院提出上訴書狀，並應
敘述具體理由。其未敘述上訴理由者，應於上訴期間屆滿後20日
內向本院補提理由書( 均須按他造當事人之人數附繕本) 「切勿
逕送上級法院」。
                                書記官  陳孟君
中    華    民    國   100    年    8     月    22    日
附錄本案論罪科刑之法條：
中華民國刑法第305 條（恐嚇危害安全罪）
以加害生命、身體、自由、名譽、財產之事，恐嚇他人致生危害
於安全者，處2 年以下有期徒刑、拘役或3 百元以下罰金。